【裁判字號】    98,訴緝,217
【裁判日期】    981218
【裁判案由】    毒品危害防制條例
【裁判全文】
臺灣臺北地方法院刑事判決             98年度訴緝字第217號
公  訴  人  臺灣臺北地方法院檢察署檢察官
被      告  甲○○
上列被告因違反毒品危害防制條例案件，經檢察官提起公訴（九
十八年度毒偵字第五二七號），又因違反毒品危害防制條例案件
，經檢察官提起公訴（九十八年度毒偵字第八○九號），被告於
本院準備程序中就被訴事實均為有罪之陳述，經告知簡式審判程
序之旨，並聽取公訴人及被告之意見後，本院合議庭認為適宜由
受命法官獨任進行簡式審判程序而裁定改由受命法官獨任進行簡
式審判程序並合併審理，判決如下：
    主  文
甲○○施用第一級毒品，累犯，處有期徒刑捌月，扣案之第一級
毒品海洛因粉末伍包（不含包裝袋，淨重為壹點陸壹公克）、第
一級毒品海洛因碎塊壹包（不含包裝袋，淨重為零點陸壹公克）
沒收銷燬之，包裝上開第一級毒品海洛因之包裝袋陸個及剷管貳
支均沒收。又施用第二級毒品，累犯，處有期徒刑肆月，扣案之
第二級毒品甲基安非他命肆包（不含包裝袋，淨重為貳點壹伍壹
零公克，驗餘淨重為貳點壹伍零捌公克）沒收銷燬之，包裝上開
第二級毒品甲基安非他命之包裝袋肆個、吸食器壹組及玻璃球壹
個均沒收。又施用第一級毒品，累犯，處有期徒刑拾月，扣案之
第一級毒品海洛因碎塊貳包（不含包裝袋，淨重為肆點伍公克
）、第一級毒品海洛因粉末壹包（不含包裝袋，淨重為零點伍捌
公克）沒收銷燬之，包裝上開第一級毒品海洛因之包裝袋個沒
收。應執行有期徒刑壹年陸月，扣案之第一級毒品海洛因粉末伍
包（不含包裝袋，淨重為壹點陸壹公克）、第一級毒品海洛因碎
塊壹包（不含包裝袋，淨重為零點陸壹公克）、第二級毒品甲基
安非他命肆包（不含包裝袋，淨重為貳點壹伍壹零公克，驗餘淨
重為貳點壹伍零捌公克）、第一級毒品海洛因碎塊貳包（不含包
裝袋，淨重為肆點伍公克）、第一級毒品海洛因粉末壹包（不
含包裝袋，淨重為零點伍捌公克）沒收銷燬之；包裝上開第一級
毒品海洛因之包裝袋共玖個、剷管貳支、包裝上開第二級毒品甲
基安非他命之包裝袋肆個、吸食器壹組及玻璃球壹個均沒收。
    事  實
一、甲○○前因施用第一級、第二級毒品案件，經臺灣臺北地方
    法院檢察署檢察官聲請本院以九十一年度毒聲字第二七七號
    裁定送勒戒處所觀察、勒戒，並經該署檢察官將甲○○送臺
    灣臺北看守所附設勒戒處所執行觀察、勒戒後，因有繼續施
    用毒品之傾向，再經臺灣臺北地方法院檢察署檢察官聲請本
    院以九十一年度毒聲字第九一六號裁定甲○○令入戒治處所
    施以強制戒治一年，嗣甲○○經戒治所評定合格，認無繼續
    戒治之必要，經臺灣臺北地方法院檢察署檢察官聲請本院以
    九十一年度毒聲字第二四四一號裁定甲○○停止戒治，所餘
    戒治期間，付保護管束，甲○○於民國九十二年二月十日出
    所，於九十二年五月十日交付保護管束期滿執行完畢，再由
    臺灣臺北地方法院檢察署檢察官於九十二年六月二十日以九
    十二年度戒毒偵字第八五號為不起訴處分確定。於九十四年
    間，因犯施用第一級、第二級毒品罪，經臺灣板橋地方法院
    以九十四年度訴字第九二○號判決各判處有期徒刑七月、四
    月，應執行有期徒刑十月，嗣經臺灣高等法院以九十四年度
    上訴字第三○四四號判決撤銷並分別改判為有期徒刑九月、
    六月，應執行有期徒刑一年，再經最高法院以九十五年度臺
    上字第一五六八號判決上訴駁回確定；於九十五年六月間，
    復因犯施用第一級毒品、第二級毒品罪，經臺灣板橋地方法
    院以九十五年度簡字第三二九三號簡易判決各判處有期徒刑
    六月、三月，應執行有期徒刑七月確定，所犯此等各罪並經
    臺灣基隆地方法院以九十六年度聲減字第五六六號裁定各減
    刑為有期徒刑四月又十五日、三月、三月、一月又十五日，
    並定應執行刑有期徒刑九月又十五日確定，於九十七年一月
    三十一日縮刑期滿，同年二月一日因縮短刑期執行完畢出監
    。於九十五年十月間，因犯施用第一級毒品、第二級毒品罪
    ，經本院以九十五年度訴字第一四七四號判決各判處有期徒
    刑六月、四月，應執行有期徒刑八月確定；於九十五年十二
    月間，因犯偽造文書罪，經臺灣基隆地方法院以九十五年度
    基簡字第一二○七號簡易判決判處有期徒刑三月確定；於九
    十五年十二月間，因犯贓物罪，經臺灣基隆地方法院以九十
    五年度基簡字第一二一一號簡易判決判處拘役三十日確定；
    於九十六年五月間，因犯幫助施用第二級毒品罪，經臺灣基
    隆地方法院以九十六年度基簡字第五八四號簡易判決判處有
    期徒刑五月確定，所犯此等各罪並經臺灣基隆地方法院以九
    十六年度聲減字第五六六號裁定各減刑為有期徒刑三月、二
    月、一月又十五日、拘役十五日、有期徒刑二月又十五日確
    定；於九十六年六月間，因犯偽造文書罪，經本院以九十六
    年度簡字第七一七號簡易判決判處有期徒刑四月確定，再經
    本院以九十六年度聲減字第二九九○號裁定就其所犯偽造文
    書罪減為有期徒刑二月確定（此罪並與前開各罪所判處之有
    期徒刑定應執行刑有期徒刑九月確定）。於九十六年十一月
    間，因犯贓物罪，經臺灣基隆地方法院以九十六年度基簡字
    第一三三二號簡易判決判處拘役五十日，減為拘役二十五日
    確定；於九十七年三月間，因犯贓物罪，經本院以九十七年
    度簡字第七一五號簡易判決判處拘役五十日，減為拘役二十
    五日確定，所犯前開各贓物罪所判處之拘役部分並經本院以
    九十七年度聲字第一七○八號裁定定應執行刑拘役六十日，
    再經臺灣高等法院以九十七年度抗字第八九五號裁定抗告駁
    回確定，於九十八年二月二日易科罰金執行完畢。於九十七
    年一月間，因犯妨害自由罪，經本院以九十五年度重訴字第
    九一號判決判處有期徒刑三年，減為有期徒刑一年六月，嗣
    經臺灣高等法院以九十七年度上訴字第一一七七號判決撤銷
    改判為有期徒刑一年，減為有期徒刑六月確定，再經臺灣高
    等法院以九十八年度聲字第九三九號裁定其所犯妨害自由罪
    部分與前開業已定刑為有期徒刑九月所示各罪定應執行刑有
    期徒刑一年二月確定；於九十七年十月間，因犯施用第一級
    毒品罪，經本院以九十七年度訴字第一九四五號判決判處有
    期徒刑十月，嗣經臺灣高等法院以九十七年度上訴字第五七
    四四號判決上訴駁回確定，並接續前開有期徒刑一年二月後
    執行（現在臺灣臺北監獄執行中，指揮書執畢日期為一百年
    二月二十四日）。
二、甲○○不知悔改，基於施用第一級毒品海洛因之犯意，於九
    十八年一月二十三日晚上某時許，在臺北縣新店市某處，以
    將海洛因置於香菸內施用之方式施用第一級毒品海洛因一次
    。另基於施用第二級毒品甲基安非他命（起訴書誤載為安非
    他命，應予更正）之犯意，於九十八年一月二十三日晚上某
    時許，在臺北縣新店市某處，以將甲基安非他命（起訴書誤
    載為安非他命，應予更正）放入玻璃球內點火燒烤成煙霧後
    吸食之方式施用第二級毒品甲基安非他命（起訴書誤載為安
    非他命，應予更正）一次。嗣於九十八年一月二十四日凌晨
    零時三十分許，在臺北縣新店市○○路○段二六五巷十三號
    前因另案通緝為警緝獲，並扣得其所有之第一級毒品海洛因
    粉末五包（淨重為一點六一公克）、第一級毒品海洛因碎塊
    一包（淨重為零點六一公克）、第二級毒品甲基安非他命四
    包（淨重為二點一五一零公克，驗餘淨重為二點一五零八公
    克）及供其施用第一級毒品海洛因所用之剷管二支、供施用
    第二級毒品甲基安非他命所用之吸食器一組、玻璃球一個等
    物。
三、甲○○另基於施用第一級毒品海洛因、第二級毒品甲基安非
    他命之犯意（起訴書誤載為安非他命，應予更正），於九十
    八年二月二十五日十九時許，在臺北縣新店市○○路一○○
    號附近某處，以將海洛因、甲基安非他命放入玻璃球內點火
    燒烤成煙霧後吸食之方式同時施用第一級毒品海洛因、第二
    級毒品甲基安非他命（起訴書誤載為安非他命，應予更正）
    一次。嗣於九十八年二月二十五日二十三時二十分許（起訴
    書誤載為二十三時三十分許，應予更正），在臺北縣新店市
    ○○路一六二號前因行跡可疑為警盤查查獲，經徵得其同意
    後執行搜索而扣得其所有之第一級毒品海洛因碎塊二包（淨
    重為四點五三公克）、第一級毒品海洛因粉末一包（淨重為
    零點五八公克）。
四、案經臺北縣政府警察局新店分局報請臺灣臺北地方法院檢察
    署檢察官偵查起訴後，因甲○○於本院準備程序中就上開被
    訴事實均為有罪之陳述，本院合議庭認為適宜由受命法官獨
    任進行簡式審判程序而裁定改由受命法官獨任進行簡式審判
    程序審理。
    理  由
壹、程序方面：
    本院九十八年度訴緝字第二一七號（原案號為九十八年度訴
    字第七七六號）及九十八年度訴緝字第二一八號（原案號為
    九十八年度訴字第五八五號）案件，為刑事訴訟法第七條第
    一款一人犯數罪之相牽連案件，本院予以合併審理及裁判，
    合先敘明。
貳、實體方面：
一、上開事實，業據被告甲○○於本院審理中自白不諱，而其於
    九十八年一月二十四日、同年二月二十五日為警查獲後所採
    集之尿液經警送臺灣檢驗科技股份有限公司以初步檢驗－Ｅ
    ＩＡ酵素免疫分析法及確認檢驗－ＧＣ／ＭＳ氣相層析／質
    譜儀法檢驗後均呈鴉片類（嗎啡、可待因）、安非他命類（
    安非他命、甲基安非他命）陽性反應，有臺灣檢驗科技股份
    有限公司九十八年二月十七日、九十八年三月十七日濫用藥
    物檢驗報告各一份附卷可稽（見九十八年度毒偵字第五二七
    號偵查卷宗第四十八頁、九十八年度毒偵字第八○九號偵查
    卷宗第五十八頁）。再其於九十八年一月二十四日為警查獲
    時所扣得之粉末、碎塊、白色透明結晶及結晶塊等物經送鑑
    驗後確分別含有第一級毒品海洛因、第二級毒品甲基安非他
    命成分，有法務部調查局濫用藥物實驗室九十八年六月四日
    調科壹字第○九八二三○一六五○○號鑑定書、交通部民用
    航空局航空醫務中心九十八年三月十日航藥鑑字第○九八一
    二○○號毒品鑑定書在卷可按（見本院九十八年度訴字第五
    八五號卷宗第六十三、四十一頁），復有臺北縣政府警察局
    新店分局查獲涉嫌違反毒品危害防制條例案件毒品初步鑑驗
    報告單附卷足考（見九十八年度毒偵字第五二七號偵查卷宗
    第十八頁），並有扣案之第一級毒品海洛因粉末五包（淨重
    為一點六一公克）、第一級毒品海洛因碎塊一包（淨重為零
    點六一公克）、第二級毒品甲基安非他命四包（淨重為二點
    一五一零公克，驗餘淨重為二點一五零八公克）、剷管二支
    、吸食器一組、玻璃球一個及該等物品之照片列印資料在卷
    可查（見九十八年度毒偵字第五二七號偵查卷宗第二十二至
    二十五頁）。另其於九十八年二月二十五日為警查獲時所扣
    得之碎塊、粉末經送鑑驗後確含有第一級毒品海洛因成分，
    有法務部調查局濫用藥物實驗室九十八年四月一日調科壹字
    第○九八二三○一○五一○號鑑定書在卷可考（見九十八年
    度毒偵字第八○九號偵查卷宗第五十九頁），復有臺北縣政
    府警察局新店分局查獲涉嫌違反毒品危害防制條例案件毒品
    初步鑑驗報告單附卷足查（見九十八年度毒偵字第八○九號
    偵查卷宗第二十四頁），並有扣案之第一級毒品海洛因碎塊
    二包（淨重為四點五三公克）、第一級毒品海洛因粉末一包
    （淨重為零點五八公克）及該物品之照片列印資料在卷可按
    （見九十八年度毒偵字第八○九號偵查卷宗第二十六頁），
    是被告上開任意性自白顯與事實相符。查被告因犯施用毒品
    之違反毒品危害防制條例案件而有上開如事實欄一所載之觀
    察勒戒、強制戒治、停止戒治付保護管束暨論罪科刑等情，
    有本院九十一年度毒聲字第二七七號刑事裁定、九十一年度
    毒聲字第九一六號刑事裁定、九十一年度毒聲字第二四四一
    號刑事裁定、臺灣臺北地方法院檢察署檢察官九十二年度戒
    毒偵字第八五號不起訴處分書、臺灣板橋地方法院九十四年
    度訴字第九二○號刑事判決、臺灣高等法院九十四年度上訴
    字第三○四四號刑事判決、最高法院九十五年度臺上字第一
    五六八號刑事判決、臺灣板橋地方法院九十五年度簡字第三
    二九三號刑事簡易判決、本院九十五年度訴字第一四七四號
    刑事判決、九十七年度訴字第一九四五號刑事判決、臺灣高
    等法院九十七年度上訴字第五七四四號刑事判決、刑事裁定
    及臺灣高等法院被告前案紀錄表等在卷可參，綜上，本案事
    證明確，被告於如事實欄二、三所載之時、地有施用第一級
    毒品海洛因、第二級毒品甲基安非他命等犯行均堪認定，應
    予依法論科。
二、查海洛因屬毒品危害防制條例第二條第二項第一款所稱之第
    一級毒品，甲基安非他命則為同條項第二款所稱之第二級毒
    品。核被告所為，係犯毒品危害防制條例第十條第一項之施
    用第一級毒品罪及同條第二項之施用第二級毒品罪。其持有
    第一級毒品海洛因、第二級毒品甲基安非他命之低度行為分
    別為施用第一級毒品海洛因及第二級毒品甲基安非他命之高
    度行為所吸收，均不另論罪。其於如事實欄三所載之時、地
    以一施用行為同時施用第一級毒品海洛因及第二級毒品甲基
    安非他命，為一行為觸犯數罪名之想像競合犯，應依刑法第
    五十五條之規定，從一重依毒品危害防制條例第十條第一項
    之施用第一級毒品罪處斷。其於如事實欄二所載之時、地施
    用第一級毒品、第二級毒品之二次犯行及於如事實欄三施用
    毒品之犯行，犯意個別，罪名有異，應予分論併罰。查被告
    於九十四年間，因犯施用第一級、第二級毒品罪，經臺灣板
    橋地方法院以九十四年度訴字第九二○號判決各判處有期徒
    刑七月、四月，應執行有期徒刑十月，嗣經臺灣高等法院以
    九十四年度上訴字第三○四四號判決撤銷並分別改判為有期
    徒刑九月、六月，應執行有期徒刑一年，再經最高法院以九
    十五年度臺上字第一五六八號判決上訴駁回確定；於九十五
    年六月間，復因犯施用第一級毒品、第二級毒品罪，經臺灣
    板橋地方法院以九十五年度簡字第三二九三號簡易判決各判
    處有期徒刑六月、三月，應執行有期徒刑七月確定，所犯此
    等各罪並經臺灣基隆地方法院以九十六年度聲減字第五六六
    號裁定各減刑為有期徒刑四月又十五日、三月、三月、一月
    又十五日，並定應執行刑有期徒刑九月又十五日確定，於九
    十七年一月三十一日縮刑期滿，同年二月一日因縮短刑期執
    行完畢出監，有臺灣高等法院被告前案紀錄表在卷可按，是
    被告受前開徒刑之執行完畢後，五年以內故意再犯本案有期
    徒刑以上之罪，均為累犯，應依刑法第四十七條第一項之規
    定，各加重其刑。爰審酌被告前經觀察勒戒、強制戒治、停
    止戒治付保護管束之矯治處遇及刑罰科處甚或執行完畢後，
    猶為本案之施用第一級毒品海洛因、第二級毒品甲基安非他
    命之行為，然其所為主要係戕害自身，並未直接積極損害他
    人之利益，犯罪之動機、目的、手段、生活狀況、智識程度
    暨犯罪後坦承犯行之態度等一切情狀，認公訴人於本院審理
    中所求處之有期徒刑一年六月為適當，爰各量處如主文所示
    之刑，並定其應執行之刑。
三、扣案之第一級毒品海洛因粉末五包（不含包裝袋，淨重為一
    點六一公克，贓證物品清單保管字號為九十八年度青字第二
    四九號）、第一級毒品海洛因碎塊一包（不含包裝袋，淨重
    為零點六一公克，贓證物品清單保管字號為九十八年度青字
    第二四九號）、第二級毒品甲基安非他命四包（不含包裝袋
    ，淨重為二點一五一零公克，驗餘淨重為二點一五零八公克
    ）、第一級毒品海洛因碎塊二包（淨重為四點五三公克，扣
    押物品清單保管字號為九十八年度青字第一三一號）、第一
    級毒品海洛因粉末一包（淨重為零點五八公克、扣押物品清
    單保管字號為九十八年度青字第一三一號）），應依毒品危
    害防制條例第十八條第一項前段之規定，不問屬於犯人與否
    ，宣告沒收銷燬之。又包裝上開第一級毒品海洛因之包裝袋
    共九個及包裝上開第二級毒品甲基安非他命之包裝袋四個，
    各有防止第一級毒品海洛因、第二級毒品甲基安非他命裸露
    、逸出及潮濕之功用，並便於攜帶，為供被告施用第一級毒
    品海洛因、第二級毒品甲基安非他命所用之物；另剷管二支
    為供被告施用第一級毒品海洛因所用之物，吸食器一組及玻
    璃球一個為供被告施用第二級毒品甲基安非他命所用之物，
    且均為被告所有，業據被告供承在卷，爰均依刑法第三十八
    條第一項第二款規定沒收之。
據上論斷，應依刑事訴訟法第二百七十三條之一第一項、第二百
九十九條第一項前段，毒品危害防制條例第十條第一項、第二項
、第十八條第一項前段，刑法第十一條前段、第五十五條、第四
十七條第一項、第五十一條第五款、第三十八條第一項第二款，
判決如主文。
本案經檢察官周懷廉到庭執行職務
中    華    民    國    98    年    12    月    18    日
                  刑事第十一庭  法  官  黃紹紘
以上正本證明與原本無異。
如不服本判決應於收受送達後十日內向本院提出上訴書狀，並應
敘述具體理由；其未敘述上訴理由者，應於上訴期間屆滿後二十
日內向本院補提理由書（均須按他造當事人之人數附繕本）「切
勿逕送上級法院」。告訴人或被害人如對於本判決不服者，應具
備理由請求檢察官上訴，其上訴期間之計算係以檢察官收受判決
正本之日期為準。
                                書記官  陳靜君
中    華    民    國    98    年    12    月    28    日
附錄本案論罪科刑所犯法條全文
毒品危害防制條例第十條
施用第一級毒品者，處六月以上五年以下有期徒刑。
施用第二級毒品者，處三年以下有期徒刑。
以上正本證明與原本無異。

司法院資訊處製作；財團法人民間司法改革基金會備份。
